臺北高等行政法院判決
　　　　　　　　　　　　　　　93年度簡字第01016號
原　　　告　甲○○
被　　　告　財政部臺灣省北區國稅局
代　表　人　許虞哲（局長）
訴訟代理人　乙○○
上列當事人間因綜合所得稅事件，原告不服財政部中華民國93年
6月8日台財訴字第0930017215號訴願決定（案號：第00000000號
），提起行政訴訟。本院判決如下：
　　主  文
原告之訴駁回。
訴訟費用由原告負擔。
　　事  實
一、事實概要：原告及其配偶、扶養親屬民國（下同）90年度有
    營利、薪資、利息等所得合計新台幣 （下同）1,510,971元
    ，已超過當年度規定之免稅額、標準扣除額之合計數，未依
    所得稅法第71條規定辦理90年度綜合所得稅結算申報，漏繳
    所得稅額54,553元，案經被告所屬金門服務處查得，核定其
    綜合所得總額為1,510,971元，淨額為730,442元，除發單補
    徵所漏本稅54,553元外 ，並按所漏稅額0.4倍處罰鍰21,800
    元，原告不服，申請復查 ，經被告以93年1月29日北區國稅
    法2 字第0930011610號復查決定，維持原核定，提起訴願，
    亦遭決定駁回，遂向本院提起行政訴訟。
二、兩造聲明：
　　(一)原告聲明：訴願決定及原處分均撤銷。
　　(二)被告聲明：駁回原告之訴。
三、兩造之爭點：
    原告主張其確已提供申報綜合所得稅資料予金門服務處收件
    人員，並未漏報，被告認定原告未申報，應係其所屬內部疏
    忽所致，是否可採？
　　(一)原告主張：
      1.依電子網路90年綜合所得稅結算申報書中用人工蓋印之
        補充備註「本申報書係由被告『納稅服務隊人員』代為
        填寫，如有漏報情形，仍應由納稅人自行負責，申報前
        請自行檢查」。惟查金門服務處函示並非指出漏報，因
        此原告陳請改以補件（繳）稅款加利息予以結案。90年
        度申報所得稅過程原告均係依金門服務處人員指示辦理
        。
      2.91年5月23日 原告辦理申報，金門服務處收件人員將各
        類憑證先行審核，嗣將大部分之附件留下，將兩張郵局
        劃撥之縣長選舉捐獻收據及不必要證件退回給原告，並
        要求原告補送捐贈與縣長候選人之收據，原告因此輾轉
        向所捐贈與縣長候選人財務管理員吳小姐取得收據，並
        儘速在5月31日前送至1樓收件處由收件小姐告知該件要
        送至服務處2樓繳給某女士。 又服務處承辦業務相關人
        員更換頻繁，未善盡辨理資料移交，復查決定僅以「本
        件經查個人稅籍資料，並無申請人相關申報綜合所得稅
        資料。」認定原告復查無理由，顯然推卸內部管理責任
        。
      3.被告以北區國稅局金門2字第0921004380號函要求原告提
        供足證有申報之證明文件 。惟原告報稅資料及附件均已
        於服務處申報並繳交收件人 ，原告業無此份資料可再提
        供 。本件肇因係收件人之疏忽及後續歸檔等承辦人員未
        能主動解決疑惑所致，加以人事更替 ，90年度綜合所稅
        未能歸檔的資料或未辦理移交保管 ，恐因而致損害誠實
        納稅人之權利。
　　(二)被告主張：
      1.本稅部分：
        (1)本件原告及其配偶、扶養親屬90年度計有營利、薪資
          、利息等所得計1,510,971元 ，已超過當年度規定之
          免稅額、標準扣除額之合計數，未依所得稅法第71條
          規定辦理綜合所得稅結算申報，漏繳所得稅額54,553
          元，經被告金門服務處查得，核定其綜合所得總額為
          1,510,971元，淨額為730,442元，發單補徵所漏本稅
          54,553元，並無不合，原核定應予維持。
        (2)至原告主張當年度辦理結算申報服務隊人員二維條碼
          申報，並第1次採用二維條碼申報 ，並將應繳納稅款
          填報銀行帳號扣款，而依二維條碼申報書中用人工蓋
          印「本申報書係由本局納稅服務隊人員代為填寫如有
          漏報情形仍由納稅義務人自行負責，申報前請自行檢
          查」字樣，並非指出漏報，又申報資料及附件已由工
          讀生申報並繳交收件人，已無法再提供，本件之肇因
          係收件人員之疏忽及後續歸檔人員未能主動解決疑惑
          所致乙節，本件經查核個人稅籍資料，並無原告相關
          申報綜合所得稅資料，又被告於綜合所得稅申報期間
          ，為輔導協助納稅義務人填報綜合所得稅，成立納稅
          服務隊人員代為填寫結算申報書，俾以節省納稅義務
          人申報時間，並加強推廣使用既方便又快速之二維條
          碼申報書或網際網路申報辦理結算申報，茲依原告所
          附二維條碼申報書可知，當年度原告並非採用網路申
          報，合先敘明。而原告提供相關課稅資料由納稅服務
          隊人員協助列印二維條碼申報書，服務人員並加蓋上
          開字樣請原告確認無誤後，應併同申報資料及附件送
          交收件人員審核無誤後加蓋收件章，由收件人員將結
          算申報書收執聯交還原告存查，而原告主張有關申報
          資料及附件已由工讀生申報並繳交收件人，惟依其提
          供之二維條碼申報書並無稽徵單位收件章，即原告並
          未依法完成報繳事宜，是本件經稽徵機關調查，發現
          有依本法第71條規定課稅之所得，原核定依法令規定
          ，核定補徵應納稅額，並無不合。另原核定已增列被
          告岳母許意之免稅額74,000元，惟許意當年度有營利
          所得1,485元及利息所得27,712元之2筆所得，原核定
          依法併入合計課稅，又子女教育學費特別扣除額，原
          核定亦已增列25,000元，並予敘明。
        (3)本件被告雖一再訴稱其已於91年5月23日將申報資料
          及附件交由收件人員辦理申報，且依收件人員指示，
          於91年5月31日 前補送捐贈予縣長選舉候選人收據，
          惟被告所屬金門服務處並無被告申報綜合所得稅相關
          資料，且依被告提示之二維條碼申報書並無稽徵單位
          收件章，尚難認定已完成申報之程序，參最高行政法
          院（89年7月1日改制前為行政法院）36年度判字第16
          號判例：「當事人主張事實須負舉證責任，倘其所提
          出之證據不足為主張事實之證明，自不能認其主張之
          事實為真實。」意旨，本件被告並未將其二維條碼申
          報書交由被告所屬金門服務處收件，取據申報書收執
          聯存查，是原告主張核不足採。
    2.罰鍰部分：
      (1)原告及其配偶、扶養親屬90年度計有營利、薪資、利息
        等所得計1,510,971元 ，已超過當年度規定之免稅額、
        標準扣除額之合計數，未依所得稅法第71條規定辦理綜
        合所得稅結算申報，漏繳所得稅額54,553元，案經被告
        所屬金門服務處查得， 核定其綜合所得總額為 1,510,
        971元，淨額為730,442元，除發單補徵所漏本稅54,553
        元外，又因未申報應課稅之所得額已超過25萬元且所漏
        稅額亦超過1萬5千元之免罰標準，原核定除補徵所漏本
        稅54,553元外，並處以漏稅額0.4倍之罰鍰21,800 元（
        54,553×0.4=21,800，計至百元為止），並無不合。
      (2)另原告主張依電子網路申報書中用人工蓋印「本申報書
        係由本局納稅服務隊人員代為填寫如有漏報情形仍由納
        稅義務人自行負責，申報前請自行檢查」字樣，並非指
        出漏報，故請改以補件（繳）稅款加計利息予以結案乙
        節，有關加蓋前開字樣，係稽徵機關提醒納稅義務人對
        於該申報書經由納稅服務隊人員代為填寫後，於申報前
        應再予核對申報書之內容，以避免因漏報而遭補稅處罰
         ，而本件原告未依所得稅法第71條第1項規定辦理所得
        稅申報，按同法第110條第2項規定，應按補徵稅額，處
        3倍以下之罰鍰，是原告主張加計利息結案顯係誤解，
        並予敘明。
　　理  由
一、按「納稅義務人應於每年5月1日起至5月31日止 ，填具結算
    申報書，向該管稽徵機關， 申報其上1年度內構成綜合所得
    總額或營利事業收入總額之項目及數額，以及有關減免、扣
    除之事實，並應依其全年應納稅額減除暫繳稅額、尚未抵繳
    之扣繳稅額及可扣抵稅額，計算其應納之結算稅額，於申報
    前自行繳納。但短期票券利息所得之扣繳稅款及營利事業獲
    配股利總額或盈餘總額所含之可扣抵稅額，不得減除。」為
    所得稅法第71條第1項所規定 。又按「納稅義務人未依本法
    規定自行辦理結算申報，而經稽徵機關調查，發現有依本法
    規定課稅之所得者，除依法核定補徵應納稅額外，應照補徵
    稅額，處2倍以下之罰鍰。 」為同法第110條第2項所明定。
二、原告及其配偶、扶養親屬90年度有營利、薪資、利息等所得
    合計1,510,971元 ，已超過當年度規定之免稅額、標準扣除
    額之合計數，未依所得稅法第71條規定辦理90年度綜合所得
    稅結算申報，漏繳所得稅額54,553元，案經被告所屬金門服
    務處查得，核定其綜合所得總額為1,510,971元，淨額為730
    ,442元，除發單補徵所漏本稅54,553元外，並按所漏稅額處
    0.4倍罰鍰21,800元 ，原告不服，循序申請復查，提起訴願
    ，均遭決定駁回，復起訴主張確已提供申報綜合所得稅資料
    予金門服務處收件人員，並未漏報，被告認定原告未申報，
    應係其所屬內部疏忽所致，詳如其起訴狀事實欄所載理由等
    語。
三、查本件原告主張其確有前往被告所屬金門服務處辦理90年度
    綜合所得稅申報，被告認定其未申報，應係被告所屬職員疏
    忽所致云云。惟查依起訴狀所載及經本院行準備程序，原告
    迄未能提出有申報之收據，亦未能具體證明其申報資料因被
    告所屬職員疏忽遺失之證據，則被告認定其未辦理90年度綜
    合所得稅申報，依查得資料核定當年度綜合所得總額為1,51
    0,971元，淨額為730,442元，發單補稅54,553元，並按所漏
    稅額處0.4倍罰鍰21,800元 （計至百元止），揆諸首揭規定
    ，自無不合，原告所訴，洵不足採。
四、綜上說明，本件被告之補稅裁罰處分，認事用法，俱無違誤
    ，訴願決定，予以維持，亦無不合，原告起訴意旨，非有理
    由，應予駁回。
五、據上論結，本件原告之訴為無理由，依行政訴訟法第236條
    、第98條第3項前段，判決如主文。
中　　華　　民　　國　　94　　年　 　1　　月　　7　　 日
                    第 三 庭  法    官  黃本仁
上為正本係照原本作成。
本件以訴訟事件所涉及之法律見解具有原則性者為限，始得於本
判決送達後二十日內向本院提出上訴狀並表明上訴理由，如已於
本判決宣示後送達前提起上訴者，應於判決送達後二十日內補具
上訴理由（均按他造人數附繕本），且經最高行政法院許可後方
得上訴。
中　　華　　民　　國　　94　　年　 　1　　月　　10　　日
            　　  　　　　　　書 記 官  姚國華
